【裁判字號】    92,易,1381
【裁判日期】    920528
【裁判案由】    竊盜
【裁判全文】
臺灣臺中地方法院刑事判決                        九十二年度易字第一三八一號
    公  訴  人  台灣台中地方法院檢察署檢察官
    被      告  丙○○
右列被告因竊盜案件，經檢察官提起公訴（九十二年度偵緝字第三八四號），本院判
決如左：
    主  文
丙○○竊盜，處拘役伍拾日，如易科罰金，以佰元折算壹日。
    事  實
一、丙○○於民國（下同）九十一年十月六日上午八時許，在台中市○○路○段三一
    五號九合電子遊戲場內，竊取甲○○置放於櫃檯上之皮包一個（內有花旗、遠東
    、國泰、萬泰、台中等五家信用卡五張，郵局、中小銀行富邦銀行金融卡各一張
    ，現金新台幣（下同）一萬五千元、存摺四本、印章二枚、駕照一張、退伍令一
    張等物），得手後，旋即離去。嗣於同日下午四時許，丙○○再次至九合電子遊
    戲場內，而為甲○○發覺報警查獲。
二、案經台中市警察局第五分局報請台灣台中地方法院檢察署檢察官偵查起訴。
    理  由
一、訊據被告丙○○矢口否認有何竊盜之犯行，辯稱：該皮包是一位不知姓名之櫃台
    助理小姐拿一個皮包問我是不是我的，我以為是我同事的，我就先帶回宿舍，事
    後有將皮包還給甲○○，我沒有竊盜的意思云云。惟查，該皮包係被害人甲○○
    於前揭地遭竊等情，已據甲○○指述甚詳，又被害人甲○○與證人乙○○共同觀
    看監視設備，看到被告丙○○在進來店裏時，並未攜帶皮包，但在離開時手上卻
    多了一個皮包等情，已據證人乙○○於警訊中證述明確，核與被害人甲○○指述
    相符，且被告亦自承該皮包確係其拿走的等語，顯見該皮包確係被告拿走無訛。
    再者，衡情一般櫃小姐遇有客人或同事將皮包留在櫃上，除以廣播之方式外
    ，一般也都會交給現場負責人，或以其揭示之方法告知係何人所遺留，實不可能
    隨便拿給別人，況被告自警訊至本院審理時均無法提出該助理小姐以供調查，又
    該皮包苟非被告所竊取而係暫時攜回宿舍，則被告於隔日必然會將皮包送回櫃
    ，請求櫃人員協助該皮包的主人，然被告於被害人質問是否有拿其皮包時，猶
    答以沒有，直至被害人播放監視器給被告看，被告始承認該皮包是其拿來，該皮
    包非其所竊取何人能信，是被告所辯，顯係卸責之詞，不足採信。本件事證明確
    ，被告犯行堪予認定。
二、核被告所為，係犯刑法第三百二十條第一項之竊盜罪。爰審酌被告之犯罪動機、
    目的，犯後猶不悔改之態度及其已將所竊取之物歸還被害人等情，量處如主文所
    示之刑，並諭知易科罰金之折算標準。
據上論斷，應依刑事訴訟法第二百九十九條第一項前段，刑法第三百二十條第一項、
第四十一條第一項前段，罰金罰鍰提高標準條例第一條前段、第二條，判決如主文。
中      華      民      國     九十二     年     五    月     二十八    日
      台灣台中地方法院刑事第三庭
                                          法  官   吳  進  發
右正本證明與原本無異。
如不服本判決，應於判決送達後十日內向本院提出上訴狀，上訴於臺灣高等法院臺中
分院( 須附繕本 )。
                                          書記官
中      華      民      國     九十二     年     五    月     二十九    日
附錄論罪法條：
刑法第三百二十條第一項
意圖為自己或第三人不法之所有，而竊取他人之動產者，為竊盜罪，處五年以下有期
徒刑、拘役或五百元以下罰金。


司法院資訊處製作；財團法人民間司法改革基金會備份。
